





linkedin.com/in/lucas-campos-b26a3b204/ in

Profissional em Desenvolvimento de Software com mais de 2 anos de experiência na concepção e implementação de soluções inovadoras. Demonstra boa competência em programação, resolução de problemas e colaboração em equipe para impulsionar o progresso do projeto e da equipe. Histórico comprovado na entrega de projetos de alta qualidade, otimização de processos e na adoção de tecnologias emergentes. Comunicador eficaz, flexível e altamente motivado, capaz de alcançar metas estabelecidas. Possui um forte compromisso com a excelência técnica e o avanço

Experiência

NOVEMBRO 2022 - SETEMBRO 2023

contínuo da área de tecnologia.

Lucas Campos

Desenvolvedor Front-End

Desenvolvedor Front-End & AWS Cloud Context - Compass. UOL - Porto Alegre, RS Contribuí significativamente para o projeto em produção, Livelo App, atuando no desenvolvimento de componentes de software e desempenhando um papel crucial na criação e implementação de componentes de testes. Além disso, forneci suporte eficaz aos clientes, participei ativamente de testes integrados dos softwares desenvolvidos e desempenhei papel vital em reuniões utilizando metodologias ágeis. Especificamente, concentrei-me no aprimoramento do Design System para as plataformas web e mobile, garantindo assim a qualidade e eficiência do projeto.

Habilidades utilizadas: JavaScript, TypeScript, React, SASS, Styled Components, Storybook, Figma, Scrum, Kanban, GraphQL, AWS Cloud, API's externas, Comunicação, trabalho e espírito de equipe, flexibilidade, pró-atividade.

JUNHO 2021 – DEZEMBRO 2021

Auxiliar de Help Desk - Webby Internet - Ourinhos, SP

Desempenhei um papel fundamental como Auxiliar de Help Desk, oferecendo suporte personalizado aos usuários. Minhas responsabilidades incluíram entender as necessidades do público, propondo soluções em conformidade com as normas da previdência. Gerenciei arquivos e documentos, aplicando meu senso analítico e interpessoal. Além disso, configurei redes de internet, resolvi problemas de infraestrutura de hardware e rede, demonstrando flexibilidade, habilidades de comunicação e trabalho em equipe. Essa experiência consolidou minha capacidade de lidar eficientemente com desafios em ambientes dinâmicos.

Habilidades utilizadas: Sistemas ERP, Intranet, Softwares de gerenciamento de rede, Comunicação, trabalho e espírito de equipe, flexibilidade, pró-atividade.

Projetos Pessoais

DISPONÍVEIS NO PORTFÓLIO: lucascampos-portfolio.netlify.app

LC Barbers: Sistema de agendamento de serviços de diversas barbearias usando Login com o Google. <u>lc-barber.vercel.app</u>

LC Tech Store: E-commerce fictício de periférico de computadores usando Login com o Google e Pagamentos com Stripe. – <u>lc-barber.vercel.app</u>

Upload-AI: Plataforma de conversão de aúdio para texto usando o ChatGPT, interagindo com o usuário. – uploadai.netlify.app

Weekly Planner: Planejador semanal onde o usuário consegue se cadastrar, adicionar e remover tarefas. – linkedin.com/Weekly-planner

MonFi: Plataforma onde o usuário pode pesquisar e consultar dados sobre seu filme favorito. – monfi.netlify.app

Educação

FEVEREIRO 2021 - DEZEMBRO 2023

Tecnólogo em Segurança da Informação - FATEC Ourinhos - Ourinhos, SP

FEVEREIRO 2018 - DEZEMBRO 2020

Técnico em Informática para a Internet – ETEC Jacinto Ferreira de Sá – Ourinhos, SP

Certificados

Certificado - Inglês Avançado C1 - 2022 - EF SET ENGLISH

Certificado - AWS Cloud Foundation - 2021 - Amazon AWS

Certificado - AWS Cloud Architect - 2023 - Amazon AWS

Certificado - AWS Partner: Accreditation (Technical) - 2023 - Amazon AWS

Certificado - AWS Partner: Cloud Economics Accreditation - 2023 - Amazon AWS

Certificado - AWS Partner: Cloud Practitioner Essentials - 2023 - Amazon AWS

Certificado - AWS Cloud Practitioner Essentials: Cloud Concepts - 2023 - Amazon AWS

Certificado - AWS Cloud Practitioner Essentials: Core Services - 2023 - Amazon AW

Habilidades

Trabalho em Equipe • Comunicação • Flexibilidade • Pró-Atividade • Inglês Avançado • HTML, CSS, Styled Components, Tailwind, SASS • JavaScript, TypeScript • React.js, React Native, Next.js, Node.js • Figma, Storybook Axios, GraphQL, Fastify, Express • AWS Cloud • Linux, Debian, Docker • Scrum, Kanban • Pacote Office, Sistemas ERP e de gerenciamento de empresas e ramais